臺灣橋頭地方法院民事裁定
108年度消債更字第101號
聲請人即債  郭承樺即郭倍宇
務人                
0000000000000000

0000000000000000

代  理  人  楊林澂  法扶律師
上列當事人因消費者債務清理事件聲請更生，本院裁定如下：
    主  文
聲請人郭承樺即郭倍宇自民國一百零八年十一月二十二日下午四
時起開始更生程序。
命司法事務官進行本件更生程序。
    理  由
一、聲請意旨略以：聲請人即債務人郭承樺即郭倍宇前向金融機
    構辦理消費借貸、信用卡契約等，致積欠無擔保債務計新臺
    幣（下同）1,628,484元，因無法清償債務，乃於民國108年
    3月間向最大債權金融機構遠東國際商業銀行股份有限公司
    （下稱遠東銀行）申請前置協商，惟因無法負擔債權人所提
    還款條件，而於108年4月12日前置協商不成立，因聲請人有
    不能清償債務或有不能清償之虞，復未經法院裁定開始清算
    程序或宣告破產，爰依法聲請准予裁定更生等語。
二、按「債務人不能清償債務或有不能清償之虞者，得依本條例
    所定更生或清算程序，清理其債務。」消費者債務清理條例
    第3條（下稱消債條例）定有明文。衡以消費者與金融機構
    間債之關係之發生，係依契約自由原則及相互間之信賴為基
    礎，此為社會經濟活動得以維繫及發展之重要支柱，債務人
    經濟窘迫，固不應任其自生自滅，債權人一方之利益，仍不
    能因之摒棄不顧。是債務人於協商程序中，自應本於個人實
    際財產及收支狀況，依最大誠信原則，商討解決方案。如終
    究不能成立協商，於聲請更生或清算時，法院審酌上開條文
    所謂「不能清償或有不能清償之虞」，自宜綜衡債務人全部
    收支、信用及財產狀況，評估是否因負擔債務，而不能維持
    最基本之生活條件；所陳報之各項花費，是否確屬必要性之
    支出；如曾有協商方案，其條件是否已無法兼顧個人生活之
    基本需求等情，為其判斷之準據。
三、經查：
  ㈠聲請人前向各金融機構辦理消費貸款、信用卡契約等致現至
    少積欠無擔保債務1,628,484元（含資產管理公司債務734,0
    76元），前即因無法清償債務，而於108年3月間向最大債權
    金融機構遠東銀行申請前置協商，惟因無法負擔任何還款條
    件，而於108年4月12日前置協商不成立等情，有債權人清冊
    、財團法人金融聯合徵信中心前置協商專用債權人清冊、信
    用報告、前置協商不成立通知書、玉山商業銀行股份有限公
    司、花旗(台灣)商業銀行股份有限公司、遠東銀行、裕融企
    業股份有限公司、遠信國際資融股份有限公司陳報狀等在卷
    可稽（見本院卷第6至10頁、第52至54頁、第61至79頁），
    堪信為真實。
  ㈡聲請人現任職於台灣蓋婭社會企業股份有限公司，自陳每月
    薪資28,048元，而依108年1月、4月、5月之薪資明細單所示
    ，此期間之薪資總額為79,772元、獎金為19,260元，核每月
    平均薪資約28,196元，且現勞保投保薪資為26,400元，107
    年度申報所得為103,275元，核每月平均所得僅8,606元，名
    下無財產等情，有財產及收入狀況說明書、綜合所得稅各類
    所得資料清單暨國稅局財產歸屬資料清單、勞工保險被保險
    人投保資料表、薪資明細單、薪資轉帳存摺內頁等件附卷可
    稽（見本院卷第5頁、第11至13頁、第20至22頁、第27至28
    頁）。則查無聲請人有其他收入來源，佐以聲請人已提出薪
    資明細單，則聲請人主張收入來源，應全非虛罔，是聲請人
    自陳每月收入28,048元，尚與薪資明細單所示平均薪資28,1
    96元相近，以其自陳每月收入28,048元作為核算其現在償債
    能力之基礎，應能反映真實收入狀況。
  ㈢至聲請人個人日常生活必要費用部分，審酌聲請人負債之現
    況，基於社會經濟活動之互賴及誠信，該日常生活所需費用
    ，自應節制開支，不得有超越一般人最低生活標準之享受，
    否則反失衡平，本院依消債條例第64條之2，參酌衛福部社
    會司所公告歷年最低生活費標準，108年度高雄市最低生活
    費標準13,099元之1.2倍為15,719元，則聲請人每月最低生
    活費除有特殊情形並有證據證明者外，自宜以此為度，始得
    認係必要支出。而聲請人稱每月個人必要生活費為16,379元
    ，已高於上開標準15,719元，且未釋明有較高支出之必要性
    ，本院認應以15,719元列計，較為可採。
  ㈣綜上所述，以聲請人現每月之收入28,048元為其償債能力基
    準，扣除其每月個人必要生活費用15,719元後僅餘12,329元
    ，而聲請人目前負債總額1,628,484元，以上開餘額按月攤
    還結果，約11年餘期間始能清償完畢，堪認聲請人確有不能
    清償債務或有不能清償之虞之情事。從而，聲請人主張已不
    能清償債務，聲請本院准予更生，依所舉事證及本院調查結
    果，即無不合。
四、末按「法院開始更生程序之裁定，應載明其年、月、日、時
    ，並即時發生效力。」、「法院裁定開始更生或清算程序後
    ，得命司法事務官進行更生或清算程序，必要時得選任律師
    、會計師或其他適當之自然人或法人一人為監督人或管理人
    。」消費者債務清理條例第45條第1 項、第16條第1 項分別
    定有明文。本件聲請人其目前收入及財產狀況，不能履行債
    務，依聲請人其目前收入及財產狀況，未償之債務亦屬不能
    清償，有如上述。此外，復查無聲請人有消費者債務清理條
    例第46條各款所定駁回更生聲請等事由，從而，聲請人聲請
    更生，洵屬有據，應予准許，爰命司法事務官進行本件更生
    程序。
五、依消費者債務清理條例第11條第1 項、第45條第1 項、第16
    條第1 項，裁定如主文。
中　　華　　民　　國　 108　　年　　11　　月　　22　　日
              　　民事庭　法　官　李姝蒓
以上正本係照原本作成。
本裁定已於108年11月22日下午4時公告。
本裁定不得抗告。
中　　華　　民　　國　 108　　年　　11　　月　　22　　日
  　                      書記官　郭南宏